臺灣臺北地方法院民事判決　　　　　　　93年度訴字第3937號
原　　　告　華南商業銀行股份有限公司
法定代理人　戊○○
訴訟代理人　乙○○
訴訟代理人　丙○○
訴訟代理人　甲○○
被　　　告　乙泰興股份有限公司
兼法定代理人　己○○
前列二人共同
訴訟代理人　林憲同律師
被　　　告　丁○○
上列當事人間請求清償借款事件，本院於94年3月7日言詞辯論終
結，判決如下：
    主  文
被告應連帶給付原告新台幣貳佰陸拾貳萬肆仟陸佰零伍元，及如
附表所示之利息、違約金。
訴訟費用由被告連帶負擔。
本判決於原告以新台幣捌拾捌萬元，或等值之中央政府建設公債
九十年度甲類第一期債票供擔保後，得假執行。
    事    實
甲、原告方面
一、聲明：除假執擔保金額外，如主文第1項所示。
二、陳述：
  (一)被告己○○、丁○○於92年4月4日與原告簽定保證書，約
      定被告己○○、丁○○擔任被告乙泰興股份有限公司（下
      稱乙泰興公司）之連帶保證人，並於被告乙泰興公司對原
      告現在 (包括過去所負現尚未清償)及將來所負之債務於
      新台幣（下同）3,000,000元之範圍內負連帶清償責任；
      被告乙泰興公司分別於１、民國92年5月7日借貸900,000
      元，約定借款期間自92年5月7日起至93年5月7日止，利息
      按原告之基準利率加碼年利率百分之2.246計算（締約當
      時之利率合計為百分之6)，嗣後隨原告基準利率變動而調
      整。２、92年5月7日借貸600,000元，約定借款期間自92
      年5月7日起至93年5月7日止，利息按原告之基準利率加碼
      年利率百分之2.246計算（締約當時之利率合計為百分之
      6)，嗣後隨原告基準利率變動而調整。３、92年6月24日
      借貸900,000元，約定借款期間自92年6月24日起至93年6
      月24 日止，利息按原告之基準利率加碼年利率百分之
      2.246計算（締約當時之利率合計為百分之6)，嗣後隨原
      告基準利率變動而調整。４、92年6月24日借貸600,000元
      ，約定借款期間自92年6月24日起至93年6月24日止，利息
      按原告之基準利率加碼年利率百分之2.246計算（締約當
      時之利率合計為百分之6)，嗣後隨原告基準利率變動而調
      整；前開借款均約定按月付息，本金到期一次清償，倘未
      依約清償，除應給付遲延利息外，逾期在6個月以內部分
      ，依前開約定利率百分之10，逾期超過6個月部分，依前
      開約定利率百分之20計付違約金。
  (二)詎料被告乙泰興公司對前開第１、２筆借款僅繳納利息至
      93年5月31日，對第３、４筆借款僅繳納利息至93年5月24
      日，且四筆借款期限屆至後，均未依約清償借款本金，原
      告並以被告丁○○之存款作抵銷，被告乙泰興公司分別尚
      欠原告本金674,763元、449,842元、900,000元、600,000
      元，合計為2,624,605元
  (四)爰分別依消費借貸及連帶保證之法律關係，請求被告乙泰
      興公司、己○○、丁○○連帶給付如主文第1項所示之本
      金暨利息、違約金。
三、證據：提出放款借據四紙、授信約定書三紙、保證書一紙、
    聲明書等證物為證。
乙、被告乙泰興公司、己○○方面：
一、聲明：原告之訴駁回。
二、陳述：自認原告主張事實。
丙、被告丁○○方面：
一、聲明：原告之訴駁回。
二、陳述：
　  自認擔任被告乙泰興公司向原告借款之連帶保證人，惟被告
    乙泰興公司共向原告借款8,000,000元，被告僅於3,000,000
    元之範圍內擔任連帶保證人，被告業已清償375,395元，本
    案所欠之2,624,605元，原告應先將原抵押債權8,000,000元
    之8分之3讓予被告，或先執行被告乙泰興公司之不動產，剩
    餘部分始由被告負責。
    理      由
甲、程序上之事由：
一、本件依兩造簽定之授信約定書第15條約定合意由本院管轄，
    則本院自有管轄權。
乙、得心證之理由：
一、本件原告主張之事實，已據其提出借據四紙、授信約定書三
    紙、保證書一紙證，核屬相符，並經被告丁○○自認，自堪
    信為真實；至被告丁○○為本件借款之連帶保證人，其與被
    告即主債務人乙泰興公司對於原告各負全部給付之責任，並
    無主張先訴抗辯權及於清償後對原告主張承受該債權及擔保
    物權之餘地，被告丁○○抗辯原告應先讓與抵押權及執行乙
    泰興公司提供擔保之抵押物後，其始負清償之責，要屬無據
    而不足採。
二、原告依消費借貸及連帶保證契約請求被告連帶給付2,624,60
    5元及如附表所示之利息、違約金，為有理由，應予准許。
丙、假執行之宣告：
    原告陳明願供擔保，聲請宣告假執行，核無不合，爰酌定相
    當擔保金額准許之。
丁、結論：
    本件原告之訴為有理由，依民事訴訟法第85條第2項、第390
    條，判決如主文。
中　    華　   民　  　國　  94 　年   3   月   21    日
                            民事第六庭  法  官    李媛媛
正本係照原本作成。
如對本判決上訴，須於判決送達後二十日之不變期間內，向本院
提出上訴狀。
中　    華　   民　　   國　 94   年　 3   月   24    日
                                        書記官   林秀妙
